# IPO申报前大股东将其持有的另一家公司的股权对本公司高管进行激励

提问人：bingechen 时间：2016-06-01 10:42:50
各位老师好，有个问题想请教下，案例背景如下： 新三板大股东将其持有的另一家公司（注意非新三板公司）的股份转让给新三板公司高管进行股权激励，按照《关于印发《上市公司执行企业会计准则监管问题解答》[2009年第 1 期]的通知》里面的解答应类似于股份支付的方式进行账务处理。目前，该新三板公司欲进行IPO申报，咨询了其他项目，有说IPO申报前做该类股权激励，不能在等待期内摊销费用，而应一次性进费用，不能进行分期摊销。 想请问下，做IPO申报前大股东将其持有的另一家公司的股权对本公司高管进行激励，有没有非一次性摊销进费用的账务处理哈？

回答人：chenyiwei
这种情况属于现金结算的股份支付，是否存在等待期也同样取决于有无服务期限条件和业绩条件的限定。IPO申报期内的股权激励确实是一次性进费用的居多，但也不绝对。

提问人：bingechen 时间：2016-06-04 13:24:49
好的，谢谢陈老师。想请问下，IPO申报期内股权激励可以分摊摊销的有哪些特定情况吗？本案例的股权激励条件有服务期的规定但无业绩要求，这种情况下，即使在IPO申报期内，是否仍应一次性进费用呢？

回答人：chenyiwei
按照目前一般掌握口径，如果协议中明确约定了服务期限条件，如激励对象在该期限内提前离职则其从该计划中获得的收益金额为零，则可以认可在等待期内分摊股权激励费用。

提问人：zhs7403 时间：2016-06-05 17:55:09
陈老师，如激励对象在该期限内提前离职则其从该计划中获得的收益金额为零，服务期限决定了数量，因此回冲。故是否还需要在等待期内分摊股权激励费用？

回答人：chenyiwei
仍然需要。

提问人：bingechen 时间：2016-06-06 12:04:17
陈老师，有一点不理解，大股东将其持有的另一合伙企业的股权进行新三板公司的股权激励，股权激励方案需要新三板公司股东会决议通过，按理说这种股权激励方案是新三板高管、合伙企业及大股东之间的事，为什么还需要新三板股东会决议呢？股东会决议的内容是同意做股权激励还是决议做股份支付处理呢？

回答人：chenyiwei
新三板公司股东大会只能就“同意进行该项股权激励”作出决议。至于如何会计处理，不管有无股东大会决议，都是按照会计准则规定处理，股东大会决议不应涉及具体的会计处理问题。